臺灣臺南地方法院刑事判決
111年度交易字第1150號
公  訴  人  臺灣臺南地方檢察署檢察官
被      告  林基彰




上列被告因公共危險案件，經檢察官提起公訴（111年度偵字第2
3108號），被告於本院準備程序進行中，就被訴事實為有罪之陳
述，經本院裁定以簡式審判程序審理，判決如下：
    主  文
林基彰犯不能安全駕駛動力交通工具罪，處有期徒刑壹年。
    犯罪事實及理由
一、本案犯罪事實及證據，均引用檢察官起訴書之記載（如附件
    ），並補述：
　㈠附件犯罪事實第5行「因不勝酒力，且」應予刪除。
　㈡證據部分增列「被告林基彰於本院準備程序及審理時之自白
    」。
三、核被告林基彰所為，係犯刑法第185條之3第1項第1款之不能
    安全駕駛動力交通工具罪。爰以行為人之責任為基礎，審酌
    被告先前已有如附表所示六次不能安全駕駛動力交通工具案
    件經法院論罪科刑及部分已執行完畢之紀錄，又曾於本案發
    生前不久之民國111年8月12日酒後駕車為警查獲（嗣經檢察
    官提起公訴，經本院以111年度交易字第1014號判決有期徒
    刑1年4月），有臺灣高等法院被告前案紀錄表、本院111年
    度交易字第1014號判決各1份在卷可參，應知悉酒後不能駕
    駛動力交通工具及酒後駕車之危險性。被告竟不知悔改，於
    飲酒後吐氣所含酒精濃度達每公升0.85毫克之情況下，仍駕
    駛普通重型機車於公眾往來之道路上，顯示被告除漠視自身
    安危，更置他人之交通安全於不顧，其行為應受有相當程度
    之處罰；惟念其犯後坦承犯行，尚有悔意，未肇事致他人受
    有傷害；兼衡被告自陳教育程度為國中畢業，未婚，從事建
    築業，需扶養母親，家庭經濟狀況勉持（本院卷第32頁）等
    一切情狀，量處如主文所示之刑，以資警惕。
據上論斷，應依刑事訴訟法第273條之1第1項、第299條第1項前
段、第310條之2、第454條第2項，判決如主文。
本案經檢察官莊立鈞提起公訴，檢察官王鈺玟到庭執行職務。
中　　華　　民　　國　　111 　年　　11　　月　　22　　日
　　　　　　　　　刑事第十五庭  法　官　張郁昇
以上正本證明與原本無異。
如不服本判決應於收受本判決後20日內向本院提出上訴書狀，並
應敘述具體理由。其未敘述上訴理由者，應於上訴期間屆滿後20
日內向本院補提理由書狀（均須按他造當事人之人數附繕本）「
切勿逕送上級法院」。 
　　　　　　　　　　　　　　　  書記官　陳冠盈
中　　華　　民　　國　　111 　年　　11　　月　　22　　日
附錄本案論罪科刑法條：
中華民國刑法第185條之3
駕駛動力交通工具而有下列情形之一者，處3年以下有期徒刑，
得併科30萬元以下罰金：
一、吐氣所含酒精濃度達每公升零點二五毫克或血液中酒精濃度
    達百分之零點零五以上。
二、有前款以外之其他情事足認服用酒類或其他相類之物，致不
    能安全駕駛。
三、服用毒品、麻醉藥品或其他相類之物，致不能安全駕駛。
因而致人於死者，處3年以上10年以下有期徒刑，得併科2百萬元
以下罰金；致重傷者，處1年以上7年以下有期徒刑，得併科1百
萬元以下罰金。
曾犯本條或陸海空軍刑法第54條之罪，經有罪判決確定或經緩起
訴處分確定，於十年內再犯第1項之罪因而致人於死者，處無期
徒刑或5年以上有期徒刑，得併科3百萬元以下罰金；致重傷者，
處3年以上10年以下有期徒刑，得併科2百萬元以下罰金。
【附表：】
編號 判決案號 判處刑度 備註 1 本院108年度交簡字第2812號 有期徒刑3月 附表編號1至3所示之罪，經法院裁定應執行有期徒刑9月確定，於民國109年12月23日易科罰金執行完畢。 2 本院109年度交簡字第23號 有期徒刑4月  3 福建金門地方法院109年度城交簡字第33號 有期徒刑4月  4 本院111年度交易字第561號 有期徒刑6月，併科罰金新臺幣5萬元 附表編號4至5所示之罪，經法院裁定應執行有期徒刑11月，併科罰金新臺幣9萬元確定（執行中）。 5 本院111年度交簡字第2187號 有期徒刑6月，併科罰金新臺幣5萬元  6 本院111年度交易字第864號 有期徒刑1年  
【附件：】
臺灣臺南地方檢察署檢察官起訴書
                                    111年度偵字第23108號
　　被　　　告　林基彰　男　43歲（民國00年00月00日生）
　　　　　　　　　　　　住○○市○○區○○里00鄰○○路00
　　　　　　　　　　　　0巷00號2樓
                       （另案於法務部○○○○○○○臺南                         分監執行中）
　　　　　　　　　　　　國民身分證統一編號：Z000000000號
上列被告因公共危險案件，業經偵查終結，認應提起公訴，茲將
犯罪事實及證據並所犯法條分敘如下：
　　　　犯罪事實
一、林基彰於民國111年9月3日20時許，在臺南市○○區○○路000號
    統一超商內飲酒後，致吐氣所含酒精濃度達每公升0.25毫克
    以上，於同日21時許，酒後騎乘車牌號碼000-000號普通重
    型機車上路。復於同日21時10分許，行經臺南市永康區西勢
    路與大同街之路口時，因不勝酒力，且因機車排氣管未裝設
    防燙蓋，為警攔查，並於同日21時17分測試其飲酒後吐氣所
    含酒精濃度高達每公升0.85毫克之數值，而查獲上情。
二、案經臺南市政府警察局永康分局報告偵辦。
　　　　證據並所犯法條
一、上揭犯罪事實，業據被告林基彰於警詢時及偵查中坦承不諱
    ，復有酒精測定紀錄表、呼氣酒精測試器檢定合格證書影本
    、舉發違反道路交通管理事件通知單影本、車輛詳細資料報
    表各1份附卷可佐。被告犯嫌，洵堪認定。
二、核被告所為，係犯刑法第185條之3第1項第1款之公共危險罪
    嫌。又被告前因7次酒後駕車之公共危險案件，依序經法院
    判決判處拘役有期徒刑3月、4月、4月、6月（併科罰金5萬
    元）、6月（併科罰金5萬元）、1年，及本署檢察官提起公
    訴，有本署刑案資料查註紀錄表附卷可考，其仍不知悔改，
    再度8犯本件酒後駕車之公共危險罪，顯見被告毫無悔改之
    意，完全漠視道路上其他用路人之生命、身體之安全於不顧
    ，爰請從重量處適當之刑，以資懲儆。
三、依刑事訴訟法第251條第1項提起公訴。
　　此　致
臺灣臺南地方法院
中　　華　　民　　國　 111　　年　　9 　　月　　21　　日
　　　　　　　　　　　　　　　檢察官　莊　立　鈞
本件正本證明與原本無異
中　　華　　民　　國　 111　　年　　9　   月　  27　　日
                              書  記  官  林志誠
附錄本案所犯法條全文 
中華民國刑法第185條之3
駕駛動力交通工具而有下列情形之一者，處 3 年以下有期徒刑
，得併科 30 萬元以下罰金：
一、吐氣所含酒精濃度達每公升零點二五毫克或血液中酒精濃度
    達百分之零點零五以上。
二、有前款以外之其他情事足認服用酒類或其他相類之物，致不
    能安全駕駛。
三、服用毒品、麻醉藥品或其他相類之物，致不能安全駕駛。
因而致人於死者，處 3 年以上 10 年以下有期徒刑，得併科 2
百萬元以下罰金；致重傷者，處 1 年以上 7 年以下有期徒刑，
得併科 1 百萬元以下罰金。
曾犯本條或陸海空軍刑法第 54 條之罪，經有罪判決確定或經緩
起訴處分確定，於十年內再犯第 1 項之罪因而致人於死者，處
無期徒刑或 5 年以上有期徒刑，得併科 3 百萬元以下罰金；致
重傷者，處 3 年以上 10 年以下有期徒刑，得併科 2 百萬元以
下罰金。